# 内控审计报告

提问人：一云 时间：2020-03-18 08:05:26
陈老师：请教您个问题：
请问一家上市公司如果去年内控审计报告出具的是否定意见报告，那么根据规定，今年整改要运行足够长的时间才能得出内控有效的结论。
请问：足够长的时间一般是多长时间呢？
一云

回答人：chenyiwei
根据《企业内部控制审计指引实施意见》（会协[2011]66号）：
整改后的内部控制需要在基准日之前运行足够长的时间，注册会计师才能得出整改后的内部控制是否有效的结论。因此，在接受或保持内部控制审计业务时，注册会计师应当尽早与被审计单位沟通这一情况，并合理安排控制测试的时间，留出提前量。例如，注册会计师在基准日前３个月完成期中测试工作。此外，由于对企业层面控制的评价结果将影响注册会计师测试其他控制的性质、时间安排和范围，注册会计师可以考虑在执行业务的早期阶段对企业层面控制进行测试。
如果被审计单位在基准日前对存在缺陷的控制进行了整改，整改后的控制需要运行足够长的时间，才能使注册会计师得出其是否有效的审计结论。注册会计师应当根据控制的性质和与控制相关的风险，合理运用职业判断，确定整改后控制运行的最短期间（或整改后控制的最少运行次数）以及最少测试数量。整改后控制运行的最短期间（或最少运行次数）和最少测试数量参见表 2 。
表 2 ：整改后控制运行的最短期间（或最少运行次数）和最少测试数量
控制运行频率 整改后控制运行的最短期间或最少运行次数 最少测试数量
每季 1 次 2 个季度 2
每月 1 次 2 个月 2
每周 1 次 5 周 5
每天 1 次 20 天 20
每天多次 25 次（分布于涵盖多天的期间，通常不少于 15 天） 25
如果被审计单位在基准日前对存在重大缺陷的内部控制进行了整改，但新控制尚没有运行足够长的时间，注册会计师应当将其视为内部控制在基准日存在重大缺陷。